【裁判字號】    97,上易,2053
【裁判日期】    980211
【裁判案由】    詐欺
【裁判全文】
臺灣高等法院臺中分院刑事判決        97年度上易字第2053號
上  訴  人
即  被  告  丁○○
上列上訴人因詐欺案件，不服臺灣彰化地方法院97年度易字第13
07號中華民國97年10月6日第一審判決（起訴案號：臺灣彰化地
方法院檢察署97年度偵字第5615號），提起上訴，本院判決如下
：
    主    文
上訴駁回。
丁○○緩刑貳年，並應向甲○○支付新臺幣貳仟零陸拾貳元，向
丙○○支付新臺幣壹萬肆仟玖佰玖拾伍元，向戊○○支付新臺幣
壹萬仟貳佰捌拾陸元。
    事實及理由
一、本案經本院審理結果，認第一審判決認事用法及量刑均無不
    當，應予維持，並引用第一審判決書記載之事實、證據及理
    由（如附件）。
二、上訴人即被告丁○○（下稱被告）上訴意旨仍同於原審所辯
    而略以：伊所有第一商業銀行和美分行（下稱一銀）帳戶存
    摺，收放在機車的置物箱，因而不見，直到警察前來家裡通
    知，才知道存摺被偷，伊未將存摺交付給他人使用云云。經
    查，被告固於本院提出其所有之一銀帳戶之印鑑章及郵局、
    華南銀行、台灣企銀帳戶之存摺、台灣企銀及郵局之提款卡
    ，以證明伊將提款卡密碼寫在提款卡置放袋內之小紙條上，
    惟此等證物係被告事後於本院臨訟提出，不曾在警詢、偵查
    及原審提出以證實其說，不足認被告原來既將提款卡密碼寫
    在小紙條上並置於提款卡置放袋內，況被告自承本案其所有
    經詐欺集團用以詐騙之一銀帳戶提款卡係以其生日設為密碼
    ，衡情被告不可能連自己生日仍遺忘，而須將該密碼另外書
    寫以備忘，被告所辯自無足採信。此外，被告在原審所為各
    項申辯，業經原審判決詳予剖析，說明認定被告有罪之積極
    證據及所辯不足採信之理由（參附件第一審判決書理由欄所
    載），是以，被告上訴無理由，應予駁回。
三、查被告前未曾受有期徒刑以上刑之宣告，有臺灣高等法院被
    告前案紀錄表1紙在卷可徵，其係初犯，雖被告否認犯罪不
    足取，惟被告學歷僅高職畢業，此觀被告之警詢筆錄「教育
    程度」欄記載可明，而被告之配偶陳曉泉因施用毒品經裁定
    強制戒治，自民國97年8月13日起入戒治所戒治1年，被告並
    育有一幼子（96年6月21日生），於本院開庭期日均攜同到
    庭，此並有被告之全戶戶籍資料及被告配偶陳曉泉之臺灣高
    等法院被告前案紀錄表附卷可稽，顯見被告之幼子除被告外
    ，乏人照拂，而被告社經地位、智識程度俱不高，加以本案
    詐騙被害人之主謀並未查獲，實際獲利者當係下手實施詐欺
    取財之行為人，依現有事證尚無法證明被告自此次詐騙被害
    人之財物有何獲利，如逕科以原審所量處之有期徒刑6月得
    易科罰金者，亦多達18萬元，對於升斗小民而言，經濟上無
    啻雪上加霜，如因無法易科罰金而入獄服刑，其幼子即乏人
    照料，反造成社會問題，亦非社會所樂見，是本院審酌上情
    ，於督促被告填補被害人所受部分損害之衡平前提下，認被
    告經此偵審教訓當益知戒慎而無再犯之虞，認原審所量處之
    宣告刑，以暫不執行為適當，宣告緩刑2年，以勵自新，並
    審酌被告本案僅係構成幫助犯，並非詐欺正犯，對被害人所
    負之損害，不宜全然科以正犯之完全賠償責任，而宜由被告
    負擔填補被害人甲○○、丙○○與戊○○各自一半之損失，
    爰併命被告應於緩刑期內分別向被害人甲○○支付新臺幣（
    下同）2062元，向丙○○支付14995元，向戊○○支付13286
    元。
據上論斷，應依刑事訴訟法第373條、第368條，刑法第74條第1
項第1款、第2項第3款，判決如主文。
本案經檢察官乙○○到庭執行職務。
中    華    民    國    98    年    2     月    11    日
            刑事第五庭  審判長法  官  趙  春  碧
                              法  官  楊  真  明
                              法  官  賴  恭  利
以上正本證明與原本無異。
不得上訴。
                              書記官  林  桂  鳳
中    華    民    國    98    年    2     月    11    日


司法院資訊處製作；財團法人民間司法改革基金會備份。
